臺灣基隆地方法院刑事判決　
110年度易字第116號
公  訴  人  臺灣基隆地方檢察署檢察官
被      告  吳魏明霞





上列被告因竊盜案件，經檢察官提起公訴（109年度偵字第5569
號、109年度偵字第6181號、109年度偵字第6338號、109年度偵
字第6341號），嗣被告就被訴事實為有罪之陳述，本院裁定改依
簡式審判程序審理，並判決如下：
    主  文
吳魏明霞犯竊盜罪，處有期徒刑2月，如易科罰金，以新台幣1,0
00元折算1日，犯罪所得新台幣2,800元，追徵其價額；又犯侵入
住宅竊盜罪，處有期徒刑6月，如易科罰金，以新台幣1,000元折
算1日；又犯侵入住宅竊盜罪，處有期徒刑6月，如易科罰金，以
新台幣1,000元折算1日；又犯竊盜罪，處有期徒刑2月，如易科
罰金，以新台幣1,000元折算1日。應執行有期徒刑9月，如易科
罰金，以新台幣1,000元折算1日。
    事實及理由
一、本案之犯罪事實及證據，均引用起訴書之記載(如附件)，惟
    「證據清單及待證事實」編號3之「金牌1面」更正為「現金
    」，另增列「被告吳魏明霞於本院審理時之自白」為證據。
二、論罪科刑：
  ㈠被告如起訴書「犯罪事實」㈠、㈣所為，均係犯刑法第320條第
    1項之竊盜罪；如起訴書「犯罪事實」㈡、㈢所為，均係犯刑
    法第321條第1項第1款之侵入住宅竊盜罪。被告所犯上開4罪
    ，係於不同日期、基於不同之竊盜犯意而為，且客觀行為各
    具有獨立性，應予分論併罰。
  ㈡本院審酌被告自民國108年起，即陸續因竊盜案件，經法院判
    處拘役及有期徒刑，又於109年9月間觸犯本案4次竊盜犯行
    ，法治觀念仍屬薄弱；惟本案中，被告係在公眾得出入之寺
    廟、雜貨店或利用被害人住處大門、車庫未關之機會下手行
    竊，且遭發覺後均旋即將尚未花用之贓款返還，並始終坦承
    犯行，犯罪手段輕微，犯後態度亦屬良好；另被告有中度身
    心障礙，教育程度為小學肄業，先前無任何工作經驗，雖表
    達能力明顯不佳，然知悉竊盜係觸犯刑法之行為，行竊時也
    害怕遭查獲(見本院卷第47頁)，且被告於起訴書「犯罪事實
    」㈢所示時地行竊時，當場遭被害人劉光榮發現，被告便將
    竊得之零錢交予被害人劉光榮，並馬上離開現場，足認被告
    未因身心障礙，導致其辨識行為違法或控制行為之能力顯著
    減低，並審酌被告之生活狀況及犯罪所得數額等一切情狀，
    各量處如主文所示之刑，再依被告所犯4罪之犯罪時間緊密
    性及整體法益侵害程度等情，定被告應執行之刑如主文。
三、沒收：
　㈠犯罪所得，屬於犯罪行為人者，沒收之，於全部或一部不能
    沒收或不宜執行沒收時，追徵其價額，但已實際合法發還被
    害人者，不予宣告沒收或追徵；宣告沒收或追徵，有過苛之
    虞、欠缺刑法上之重要性、犯罪所得價值低微，或為維持受
    宣告人生活條件之必要者，得不宣告或酌減之；此分別為刑
    法第38條之1第1項前段、第3項、第5項及第38條之2第2項所
    明定。
　㈡被告因起訴書「犯罪事實」㈠之犯行，竊得2,800元現金，此
    部分犯罪所得數額非低，且已經被告花用無存，無法再宣告
    沒收此部分犯罪所得之原物；又被告現在監執行，膳宿均由
    監所提供，宣告沒收此部分犯罪所得，尚不至於影響被告之
    生活條件，故依刑法第38條之1第3項規定，逕行宣告追徵此
    部分犯罪所額之價額。
　㈢被告因起訴書「犯罪事實」㈡、㈢、㈣之犯行，分別竊得5,600
    元、350元、13,000元現金，然上開犯罪所得已分別發還被
    害人曾紫玲、劉光榮及翁芳美，依刑法第38條之1第5項規定
    ，均毋庸再宣告沒收或追徵。
據上論斷，應依刑事訴訟法第273條之1第1項、第299條第1項前
段，刑法第320條第1項、第321條第1項第1款、第41條第1項前段
、第51條第5款、第38條之1第3項，刑法施行法第1條之1第1項，
判決如主文。
本案經檢察官陳昭仁提起公訴，檢察官林明志到庭執行職務。
中　　華　　民　　國　　110 　年　　3 　　月　　31　　日
                  刑事第四庭  法　官　陳怡安
以上正本證明與原本無異。
如不服本判決應於收受送達後20日內向本院提出上訴書狀，並應
敘述具體理由；其未敘述上訴理由者，應於上訴期間屆滿後20日
內向本院補提理由書（均須按他造當事人之人數附繕）「切勿逕
送上級法院」。
中　　華　　民　　國　　110 　年　　3 　　月　　31　　日
                              書記官　洪福基
附錄本案論罪科刑法條全文：
中華民國刑法第320條
意圖為自己或第三人不法之所有，而竊取他人之動產者，為竊盜
罪，處5年以下有期徒刑、拘役或50萬元以下罰金。
意圖為自己或第三人不法之利益，而竊佔他人之不動產者，依前
項之規定處斷。
前二項之未遂犯罰之。
中華民國刑法第321條
犯前條第1項、第2項之罪而有下列情形之一者，處6月以上5年以
下有期徒刑，得併科50萬元以下罰金：
一、侵入住宅或有人居住之建築物、船艦或隱匿其內而犯之。
二、毀越門窗、牆垣或其他安全設備而犯之。
三、攜帶兇器而犯之。
四、結夥三人以上而犯之。
五、乘火災、水災或其他災害之際而犯之。
六、在車站、港埠、航空站或其他供水、陸、空公眾運輸之舟、
    車、航空機內而犯之。
前項之未遂犯罰之。
【附件】
臺灣基隆地方檢察署檢察官起訴書
                                     109年度偵字第5569號
                                     109年度偵字第6181號
                                     109年度偵字第6338號
                                     109年度偵字第6341號
　　被　　　告　吳魏明霞
　　　　　　　　　　　　女　44歲（民國00年0月00日生）
　　　　　　　　　　　　住○○市○○區○○路00巷0號
　　　　　　　　　　　　居基隆市○○區○○路00巷00○0號
　　　　　　　　　　　　國民身分證統一編號：Z000000000號
上列被告因竊盜案件，已經偵查終結，認應提起公訴，茲將犯罪
事實及證據並所犯法條分敘如下：
　　　　犯罪事實
一、吳魏明霞意圖為自己不法所有，基於竊盜犯意，於下列時間
    、地點，為下列犯行：
  ㈠民國109年9月10日13時50分許，在基隆市○○區○○路00巷000號
    「慈明寺」內，見寺中無人，徒手竊取黃銘信所管理櫃檯抽
    屜內之香油錢新臺幣（下同）2,800元，得手後離去並花用
    殆盡。
  ㈡109年9月18日17時許，在基隆市○○區○○路00號，趁該
    住家客廳大門未關，且客廳內無人之際，進入該屋客廳內，
     徒手竊取屋主許玉珠之同學曾紫玲置於沙發上之皮包內之
    現金5,600元，得手後離去。
  ㈢109年9月20日11時30分許，見劉光榮位於基隆市○○區○○路000
    巷0弄000號住處1樓車庫門未關，且無人在車庫內，遂進入
    該車庫內，徒手竊取屋主劉光榮置放於車庫內車牌號碼000-
    000普通重型機車內之零錢350元，得手後欲離去時，遭劉光
    榮發覺。
  ㈣於109年9月8日13時34分許，在基隆市○○○路00巷0號雜貨店前
    ，乘負責人翁芳美配偶打瞌睡之際，進入該雜貨店內，徒手
    竊取翁芳美置於貨架旁包包內13,000元，得手後離去。
二、案經黃銘信訴由基隆市警察局第三分局暨劉光榮訴由基隆市
    警察局第四分局報告偵辦。
　　　　　　證據並所犯法條
一、證據清單及待證事實：
編號 證　據　清　單　　 待　證　事　實　　　 一 被告吳魏明霞於警詢暨偵查中之自白供述。　　　 全部犯罪事實。 二 1.證人即告訴人黃銘信於警詢及偵查中證述。 2.監視器翻拍照片4張。 證明被告有於犯罪事實欄一㈠ 之時地竊取被害人2,800元之事實。 三 1.證人即被害人曾紫玲警   詢中之證述。 2.基隆市警察局第四分局 扣押筆錄、扣押物品目 錄表、扣押物品收據各 1份。 3.贓物認領保管單1份。 4.現場照片共10張。    證明被告有於犯罪事實欄一㈡ 之時地竊取被害人5,600元之金牌1面之事實。 四 1.證人即告訴人劉光榮警 詢及偵查中之證述。 2.基隆市警察局第四分局 扣押筆錄、扣押物品目 錄表、扣押物品收據各 1份。 3.贓物認領保管單1份。 4.監視器翻拍照片12張暨現場照片4張。 證明被告有於犯罪事實欄一㈢ 之時地竊取告訴人350元等物之事實。 五 1.證人即被害人翁芳美警 詢之證述。 2.贓物認領保管單1份。 4.監視器翻拍照片4張。  證明被告有於犯罪事實欄一㈣ 之時地竊取被害人13,000元之事實。 
二、核被告犯罪事實欄一（一）（四）所為係犯刑法第320條第1
    項竊盜罪嫌；犯罪事實欄一（二）（三）所為係犯刑法第32
    1條第1項第1款加重竊盜罪嫌。其所犯各次竊盜犯行間，犯
    意個別，行為互異，請分論併罰。犯罪所得2,800元，請依
    刑法第38條之1規定，予以宣告沒收，如全部或一部不能或
    不宜沒收時，請追徵其價額。
三、依刑事訴訟法第251條第1項提起公訴。
　　此　致
臺灣基隆地方法院
中　　華　　民　　國　 110　　年　 　1　　月　 　4　　日
　　　　　　　　　　　　　　　檢　察　官    陳昭仁　
本件正本證明與原本無異
中　　華　　民　　國　 110　　年　　 2  　月　　 3  　日
                              書  記  官    邱品儒
附錄本案所犯法條全文
中華民國刑法第320條
意圖為自己或第三人不法之所有，而竊取他人之動產者，為竊盜
罪，處 5 年以下有期徒刑、拘役或 50 萬元以下罰金。
意圖為自己或第三人不法之利益，而竊佔他人之不動產者，依前
項之規定處斷。
前二項之未遂犯罰之。
中華民國刑法第321條
犯前條第 1 項、第 2 項之罪而有下列情形之一者，處 6 月以
上 5 年以下有期徒刑，得併科 50 萬元以下罰金：
一、侵入住宅或有人居住之建築物、船艦或隱匿其內而犯之。
二、毀越門窗、牆垣或其他安全設備而犯之。
三、攜帶兇器而犯之。
四、結夥三人以上而犯之。
五、乘火災、水災或其他災害之際而犯之。
六、在車站、港埠、航空站或其他供水、陸、空公眾運輸之舟、
    車、航空機內而犯之。
前項之未遂犯罰之。